---
output: html_notebook
---

# Tarea 6.
# Metodos supervisados 2

Librerias
```{r}
library(caTools)
library(rpart)
#..........Librerias de los modelos
```

1. Desarolle el Análisis del Problema

Construya el análisis del problema


Los datos se obtienen mediante el parte oficial de tránsito que realiza la Dirección General de Policía de Tránsito al presentarse un accidente, los cuales ingresan a la base de datos de dos formas (hand held y papel). Debido a que parte de la labor principal de la Institución es salvar vidas, y por los recursos limitados que existen, se trabaja solo con accidentes con heridos y/o fallecidos; y no se trabaja con accidentes que presentan solo daños materiales. 


Fuente del dataset:
http://datosabiertos.csv.go.cr/dashboards/19683/accidentes/

1. Cargue el archivo nombre.csv en una variable:

```{r}
datos_accidentes <- read.csv("datos_accidentes.csv", encoding = "UTF-8", na.strings = c("Desconocido", "Desconocida"))
```

2. Desarolle el Entendimiento de los Datos

```{r}
head(datos_accidentes)
```

3. Utilizando barplot cree un gráfico de los atributos del dataset, observe las correlaciones entre atributos

```{r}
# Escriba su c?digo aqui
```


4. Realice al menos 5 modelos de los observados en clase
```{r}
# Escriba su c?digo aqui
```

5. Evaluación de los modelos
```{r}
# Escriba su c?digo aqui

```


6. Desarolle al menos 5 conclusiones sobre las clasificaciones de los modelos

