---
output: html_document
---

```{r setup, include=FALSE}
knitr::opts_chunk$set(echo = TRUE)
```

# Tarea 6.
## Metodos supervisados 2

Librerias
```{r}
library(caTools)
library(rpart)
library(dplyr)
library(visdat)
#..........Librerias de los modelos
```

### Análisis del Problema

Construya el análisis del problema


Los datos se obtienen mediante el parte oficial de tránsito que realiza la Dirección General de Policía de Tránsito al presentarse un accidente, los cuales ingresan a la base de datos de dos formas (hand held y papel). Debido a que parte de la labor principal de la Institución es salvar vidas, y por los recursos limitados que existen, se trabaja solo con accidentes con heridos y/o fallecidos; y no se trabaja con accidentes que presentan solo daños materiales. 


Fuente del dataset:
http://datosabiertos.csv.go.cr/dashboards/19683/accidentes/

### Análisis exploratorio

Cargue el archivo nombre.csv en una variable

```{r}
personas_accidentadas_original <- read.csv("personas_accidentadas.csv", encoding = "UTF-8", na.strings = c("Desconocido", "Desconocida"))
```

Desarolle el Entendimiento de los Datos

```{r}
head(personas_accidentadas_original)
```

Como se mencionó en el análisis del problema, los datos presentan información sobre accidentes de tránsito occuridos en distintos sectores del país. Además podemos observar las siguientes carácterísticas:

Existen 15 carácterísticas en el conjunto de datos, las cuales son:

A_Persona: parece ser un tipo de columna que se originó en alguna consulta, no parece ser relevante para el análisis.
Rol: El rol de la persona en el accidente. Niveles: Pasajero moto, Motociclista, Conductor, Peatón, Dueño de propiedad, Pasajero carro, Ciclista, Pasajero bus o microbús, Pasajero bicicleta, Otro.
Tipo.de.lesión: Herido grave, Herido leve, Ileso o Muerte.
Edad: Edad de la persona involucrada en el accidente.
Edad.quinquenal: Edad de la persona involucrada en el accidente en quinquenios (rango de 5 años), no parece ser muy relevanta ya qe se cuenta con la edad especifica de dicha persona.
Sexo: Hombre o Mujer
Año: Año en el que ocurrió el accidente: 2013 2014 2015 2016 2017 
Mes: Mes en el que ocurrió el accidente
Día: Día de la semana en el cual ocurrió el accidente
Provincia: Provincia en la cual occurrió el accidente
Cantón: Cantón en la cual occurrió el accidente
Distrito: Distrito en la cual occurrió el accidente
Día.1: tiene la misma información que la columna "Día" en un formato diferente, por ejemplo "1.Domingo" en lugar de "Domingo"
Mes.1: tiene la misma información que la columna "Mes" en un formato diferente, por ejemplo "A. Enero" en lugar de "Enero"
Edad.quinquenal.1: tiene la misma información que la columna "Edad quinquenal" en un formato diferente, por ejemplo "15 A 19" en lugar de "De 15 a 19"

Basándose en la descripción de variables anterior, se puede ver que la columna "A_Persona", "Día.1", "Mes.1" y "Edad.quinquenal.1" pueden ser removidas del dataframe, ya que no aportan un valor al análisis.

```{r}
personas_accidentadas <- personas_accidentadas_original %>%
  select(-c("X.U.FEFF.A_Persona", "Día.1", "Mes.1", "Edad.quinquenal.1"))
```

#### Análisis de valores faltantes

```{r, cache=TRUE}
vis_dat(personas_accidentadas, warn_large_data=FALSE)
```

```{r}
sum(is.na(personas_accidentadas$Edad))
sum(is.na(personas_accidentadas$Edad.quinquenal))
```


Utilizando barplot cree un gr?fico de los atributos del dataset, observe las correlaciones entre atributos

```{r}
# Escriba su c?digo aqui
```


### Modelado

Realice al menos 5 modelos de los observados en clase
```{r}
# Escriba su c?digo aqui
```


### Evaluación de los modelos
```{r}
# Escriba su c?digo aqui

```


### Conclusiones

Desarolle al menos 5 conclusiones sobre las clasificaciones de los modelos



